【裁判字號】    90,上易,679
【裁判日期】    900612
【裁判案由】    竊盜
【裁判全文】
臺灣高等法院高雄分院刑事判決                      九十年度上易字第六七九號
    上訴人
    即被告  乙○○
右上訴人因竊盜案件，不服台灣高雄地方法院九十年度易字第七五三號中華民國九十
年三月十六日第一審判決（起訴案號：台灣高雄地方法院檢察署九十年度偵字第三七
○一號），提起上訴，本院判決如左：
    主  文
上訴駁回。
    事  實
一、乙○○基於意圖為自己不法所有之概括犯意，於民國九十年二月六日凌晨三時許
    ，在高雄市○○區○○街與裕民街口附近，見甲○○所有車牌號碼ＶＵ─七三一
    六號自小客車車窗未關緊，即徒手開啟車門進入車內，本欲竊取車內之零錢，並
    未發現零錢，因見該車鑰匙留在車內，即持鑰匙發動引擎竊取該車，得手後供己
    使用，又於九十年二月七日凌晨一、二時許，在高雄市○○區○○街與中華橫路
    口附近，持上開甲○○所有自小客車之鑰匙開啟丙○○所有車牌號碼ＶＰ─○五
    九七號自小客車車門，進入該車欲竊取車內之零錢，並未發現零錢，見該車鑰匙
    留在車內，即持鑰匙發動引擎竊取該車，得手後，將車開至高雄市○○區○○路
    與同愛街口西側二十公尺處藏匿。嗣於九十年二月十一日上午六時許，乙○○駕
    駛上開甲○○所有之車牌號碼ＶＵ─七三一六號自小客車，行經高雄市○○區○
    ○路與同愛街口時，為警攔撿查獲，並帶同警方前往上開藏匿處取出車牌號碼Ｖ
    Ｐ─○五九七號自小客車。
二、案經高雄市政府警察局移送台灣高雄地方法院檢察署檢察官偵查起訴。
    理  由
一、右揭事實，業據被告乙○○於警訊及偵、審中坦承不諱，核與被害人甲○○、丙
    ○○於警訊時指述失竊情節相符，並有車輛竊盜、車牌失竊資料個別查詢報表二
    份、被害人領回自小客車出具之贓物認領保管單二張附卷可稽，事證明確，被告
    犯行堪以認定。
二、核被告所為，係犯刑法第三百二十條第一項竊盜罪。被告先後二次竊盜犯行，時
    間緊接，觸犯構成要件相同之罪名，顯係基於概括犯意反覆為之，應依連續犯之
    規定論以一罪，並加重其刑。被告犯罪事證既明，原審法院依據刑法第五十六條
    、第三百二十條第一項、修正後第四十一條第一項，罰金罰鍰提高標準條例第一
條前段、第二條規定，並審酌被告之品行，正值壯年，不思以正當工作賺取金錢
    ，竟貪圖不法利益，而為本件犯行，犯罪之手段、目的，所得之財物，及犯後坦
    承犯行等一切情狀，量處有期徒刑陸月，並依修正後刑法第四十一條第一項規定
    ，諭知以佰元折算壹日之易科罰金折算標準，認事用法均無不合，被告上訴意
    旨指摘原判決量刑過重，並請求宣告緩刑，為無理由，應予駁回。
據上論斷，應依刑事訴訟法第三百六十八條，判決如主文。
本案經檢察官陳新慶到庭執行職務。
中    華    民    國      九十      年       六       月      十二      日
                              臺灣高等法院高雄分院刑事第六庭
                                  審判長法官  王憲義
                                        法官  張意聰
                                        法官  范惠瑩
右正本證明與原本無異。
不得上訴。
                                      書記官  馬蕙梅
中    華    民    國      九十      年       六       月    十  四      日
附錄本案論罪科刑法條全文：
刑法第三百二十條第一項：
  意圖為自己或第三人不法之所有，而竊取他人之動產者，為竊盜罪，處五年以下有
  期徒刑、拘役或五百元以下罰金。
                                                                        Ｆ


司法院資訊處製作；財團法人民間司法改革基金會備份。
